臺灣高等法院高雄分院刑事判決　　　　 94年度上易字第211號
上　訴　人
即　被　告　甲○○
上列上訴人因違反槍砲彈藥刀械管制條例案件，不服臺灣高雄地
方法院94年度易字第39號中華民國94年3 月8 日第一審判決（起
訴案號：臺灣高雄地方法院檢察署93年度偵字第2483號），提起
上訴，本院判決如下：
    主  文
原判決撤銷。
甲○○未經許可，販賣魚槍，免刑。
扣案帆船牌制式魚槍伍支（槍枝管制編號0000000000至00000000
00）均沒收。
    事  實
一、緣甲○○於高雄縣林園鄉○○路○ 段161 號經營「海洋行」
    魚具店（「海洋行」於民國74年1 月14日設立，原設於高雄
    縣林園鄉○○路○段207 號，名義負責人為甲○○前妻許月
    美，嗣於93年4 月8 日，甲○○另以自己名義登記，並將店
    址遷移至上址）。嗣因內政部於82年6 月8 日發布「槍彈使
    用許可及管理作業規定」，該作業規定第2 條第9 項規定，
    經核准產製魚槍之廠商，經報由當地警察局派員實施查驗後
    ，准於合法經營之魚具店陳列、販賣，免申請販賣許可，甲
    ○○乃於84年5 月15日（即扣案魚槍中，查驗證最早發證日
    期）之後某日起，陸續向高雄市三民區○○○路638 巷19號
    大順潛水器材有限公司（下稱大順潛水公司）購入帆船牌制
    式魚槍6 枝陳列販售。嗣後內政部於91年10月2 日發布「槍
    砲彈藥刀械許可及管理辦法」，「槍彈使用許可及管理作業
    規定」不再適用，而新發布之管理辦法第3 條第1 項規定，
    經合法營業登記經營相關營業項目之魚具店，陳列、販賣經
    查驗發證之合法魚槍，仍應向中央主管機關申請許可，且內
    政部警政署亦曾以92年5 月14日警署保字第0920054218號函
    知各縣市警察局對轄區經營相關營業項目之業者加強宣導，
    甲○○因不知前開管理辦法業經發布施行，未向中央主管機
    關申請許可，而「海洋行」所屬轄區高雄縣警察局林園分局
    港埔派出所亦未依該函示即時進行宣導，以致甲○○相信其
    販賣魚槍行為仍為法律所許可，仍基於販賣以營利之犯意，
    續將上開魚槍6 枝陳列於「海洋行」內販售，嗣於92年5 月
    24日，以新臺幣（下同）2,600 元之價格，將其中1 支槍枝
    號碼E20292號之魚槍販賣予林孟群（另經臺灣屏東地方法院
    檢察署檢察官為職權不起訴處分）。嗣轄區港埔派出所於92
    年11月中旬某日，派員至「海洋行」實施宣導後，甲○○即
    將其餘5 支魚槍收置於高雄縣林園鄉○○路○段161 之1 號
    「高雄縣林園鄉海洋協會」1 樓樓梯間之倉庫內。茲因林孟
    群依甲○○指示，於92年8 月間某日至屏東縣警察局東港分
    局申請許可，始發現上情，而於92年11月24日17時50分，持
    搜索票至屏東縣林邊鄉○○村○○路123 之3 號林孟群住處
    實施搜索，當場查扣林孟群向甲○○販入之前開魚槍1 枝（
    已經另案裁定沒收），再循線於93年1 月27日13時30分許，
    持搜索票至海洋行實施搜索，而於高雄縣林園鄉○○路○段
    161 之1 號1 樓樓梯間之倉庫內，查扣該5 支帆船牌制式魚
    槍（魚槍槍枝號碼分別為E18067、E18617、E18754、E20673
    、E20681；槍枝管制編號為0000000000至0000000000）。
二、案經屏東縣警察局東港分局報告臺灣高雄地方法院檢察署檢
    察官偵查後聲請簡易判決處刑，經原審改依通常程序審理。
    理  由
壹、證據能力部分：
一、證人林孟群於警詢及檢察事務官調查中所為供述，原屬傳聞
    證據，且經核與其於原審所為供述內容一致，故其於警詢及
    檢察事務官調查中所為供述，不具有證據能力。
二、證人即警員梁金城於檢察官偵訊時所為供述，係就其搜索查
    扣魚槍之過程而為陳述，與被告之構成犯罪事實無關，故無
    刑事訴訟法有關傳聞證據法則之適用
三、上訴人即被告甲○○（下稱被告）於原審曾爭執本案搜索程
    序是否合法？其因而查扣之上開5 支漁槍是否具有證據能力
    ？茲將原審就此爭執部分所述理由援引如下：
  (一)按除法律另有規定外，實施刑事訴訟程序之公務員因違背法
    定程序取得之證據，其有無證據能力之認定，應審酌人權保
    障及公共利益之均衡維護，刑事訴訟法第158 條之4 定有明
    文。而其立法理由謂違背法定程序取得證據之情形，法官於
    個案權衡時，允宜斟酌(1)違背法定程序之情節、(2)違背法定
    程序時之主觀意圖、(3)侵害犯罪嫌疑人或被告權益之種類及
    輕重、(4)犯罪所生之危險或實害、(5)禁止使用證據對於預防
    將來違法取得證據之效果、(6)偵審人員如依法定程序有無發
    現該證據之必然性及(7)證據取得之違法對於被告訴訟上防禦
    不利益之程度等各種情形，以為認定證據能力有無之標準，
    先此敘明。
  (二)查「高雄縣林園鄉海洋協會」係設於高雄縣林園鄉○○路○
    段161 之1 號；而「海洋行」則設於高雄縣林園鄉○○路○
    段161 號（如由高雄縣林園鄉○○路○段面向「海洋行」招
    牌，左邊係「海洋行」、右邊係「高雄縣林園鄉海洋協會」
    ）等情，業據被告自承在卷（原審卷第41頁），復有高雄縣
    政府人民團體立案證書、營利事業登記證及現場照片附卷可
    參（偵查卷第13頁、第41頁；警卷第26頁上方照片；原審簡
    字卷第64頁左上方照片），此部分之事實，堪以認定。另高
    雄縣林園鄉○○路○ 段161 之1 號、161 號建物分設有門牌
    ，兩棟建物主建物部分，中間有牆壁相隔，但屋簷係相通，
    屋簷部分加蓋鐵皮屋，而櫃臺係在加蓋之鐵皮屋下，本件魚
    槍係在高雄縣林園鄉○○路○ 段161 之1 號主建物內被查獲
    ；再者，該鐵皮屋面對沿海路4 段部分、及與兩棟建物主建
    物相隔部分，均置有玻璃鋁門等情，已據被告自白在卷（原
    審簡字卷第46頁），並有照片、「高雄縣林園鄉海洋協會」
    及「海洋行」位置圖附卷足憑（原審簡字卷第48頁、第61至
    64頁），此部分之事實，亦堪認定。
  (三)屏東縣警察局東港分局員警於93年1 月27日，持原審法院核
    發之搜索票至「海洋行」實施搜索，該搜索票搜索處所係記
    載高雄縣林園鄉○○路○ 段161 號，並不包含高雄縣林園鄉
    ○○路○ 段161 之1 號（警卷第21頁），則本件實施搜索之
    處所應為高雄縣林園鄉○○路○ 段161 號，基於令狀搜索原
    則，如不合於無令狀搜索之情事，自不得逾越前開搜索範圍
    ，於高雄縣林園鄉○○路○ 段161 之1 號實施搜索。本件扣
    案如主文所示之魚槍5 支係置於右邊，並於1 樓樓梯房內被
    查扣之事實，除據證人即屏東縣警察局東港分局員警梁金城
    於原審證陳明確（原審卷第40頁），並有屏東縣警察局東港
    分局搜索經過及結果陳報書、搜索及扣押筆錄、扣押物品目
    錄、扣押物品收據及照片附警訊卷可參（警卷第22至29頁）
    。而觀之卷內所附相片，因屋簷相通之鐵皮屋內，並未設有
    樓梯，顯見該魚槍應於右邊主建物內之1 樓樓梯間之倉庫被
    查獲，然右邊部分係指高雄縣林園鄉○○路○ 段161 之1 號
    ，已如前述，則警方顯已逾搜索範圍高雄縣林園鄉○○路○
    段161 號，在高雄縣林園鄉○○路○ 段161 之1 號之主建物
    內搜索甚明。基於警方實施搜索時，並無刑事訴訟法規定可
    逮捕之條件及情狀，是應無執行逮捕、拘提及羈押之附帶搜
    索，亦無刑事訴訟法第131 條第1 項第1 款、第2 款之逕行
    搜索事由。另刑事訴訟法第131 條第2 項規定，其執行主體
    係檢察官，並非司法警察（官），而卷內並無檢察官指揮警
    方偵辦、搜索之指揮書、電話紀錄或相關指揮文書，尚難認
    搜索部分係由檢察官指揮警方偵辦，是警方尚難依該項事由
    ，實施緊急搜索；至刑事訴訟法第131 第1 項第3 款之逕行
    搜索，該款規範目的係為發狀搜索，以便加以逮捕，及阻止
    其繼續犯罪，以防止危害之擴大，該款事由，應依當時發生
    之具體個案為客觀之判斷，須先有客觀之明顯事實發生，並
    非僅憑個人主觀臆測決定，由於搜索前，並無現行犯之明顯
    外觀，已如前述，亦難認符合該款逕行搜索事由。再者，依
    搜索、扣押筆錄所載，本件並非採行同意搜索（警卷第22頁
    ），亦不符同意搜索之要件。從而，警員於高雄縣林園鄉○
    ○路○ 段161 之1 號內實施搜索，已違反令狀搜索原則，且
    無刑事訴訟法『無令狀搜索』之適用，該搜索程序應係違法
    甚明。
  (四)綜上，因警方搜索程序並非合法，是該搜索所得之魚槍5 支
    ，便屬違反法定程序所取得證據，惟是否無證據能力，依刑
    事訴訟法第158 條之4 規定，並參以該條立法理由，應依前
    述標準判斷。爰審酌本件執法人員雖違反法定程序取證，並
    侵害被告基本人權，惟觀之前開照片，「高雄縣林園鄉海洋
    協會」、「海洋行」屋簷部分，係搭建鐵皮屋相通，且營業
    範圍涵蓋「高雄縣林園鄉海洋協會」屋簷部分，而鐵皮屋外
    觀係以「海洋行」招牌為主體，「高雄縣林園鄉海洋協會」
    招牌位於右側邊緣，並不明顯，就外觀、內部陳設而言，極
    易使人誤認高雄縣林園鄉○○路○段161 號及161 之1 號，
    均屬「海洋行」之營業範圍。基於警員實施搜索時，確曾出
    示搜索票予被告觀看，被告除未當場異議外，並主動配合帶
    同員警至前開161 之1 號主建物內之1 樓樓梯間倉庫內，取
    出魚槍5 支，已經證人梁金城證述在卷（原審卷第37、38頁
    ）；而被告於原審亦陳稱：員警不是故意的等語，是執法人
    員執行搜索雖有瑕疵，但其違背法定程序應係誤認而非恣意
    為之，該違背法定程序之情節及侵害犯被告權益亦甚輕微，
    本件執法人員執法觀念並無不正確之情事，在過失情節甚輕
    下，已可獲得自我警惕之效用，實無藉由排除證據能力以導
    正執行人員執法觀念之必要。再者，本件係林孟群非法持有
    魚槍，經屏東縣東港分局於92年11月24日17時50分，持搜索
    票至屏東縣林邊鄉○○村○○路123 之3 號實施搜索，當場
    查扣被告所販賣之魚槍1 枝，故循線聲請搜索「海洋行」，
    因被告販賣行為已甚明確，執法人員既有意聲請搜索票實施
    搜索，如查知該處係屬二建物，豈有不一併聲請搜索之理，
    該魚槍亦可輕易查扣。從而，原審權衡利害輕重，基於前開
    考量，認該查扣之魚槍5 枝，應有證據能力。
貳、實體部分：
一、訊據被告坦承自84年5 月15日後某日起，即陸續販入魚槍，
    於「海洋行」內陳列販售，並已於92年5 月24日以2,600 元
    之價格販賣槍枝號碼E20292號魚槍1 支予林孟群之事實，惟
    辯稱：伊自82年起即開始販賣魚槍，當時只要有營業許可證
    就可販賣，伊是於92年11月間，高雄縣政府警察局林園分局
    洪明煌員警告知，方知法律已變動，須有營業執照方可販賣
    ，之後伊就將該魚槍自架上取下，並未再販賣，其所為應符
    合刑法第16條但書後段之規定，應為免刑之判決等語。
二、經查：
  (一)被告於高雄縣林園鄉○○路○ 段161 號經營「海洋行」魚具
    店，於84年5 月15日（即扣案魚槍中，查驗證最早發證日期
    ）之後某日起，陸續向大順潛水公司購入帆船牌制式魚槍6
    支陳列販賣等情，業經被告自承在卷，並有營利事業登記抄
    本、魚槍查驗證、營利事業登記證附卷可參。另被告於92年
    5 月24日，以2,600 元之價格，將槍枝號碼E20292號之魚槍
    販賣予林孟群，同時交付收據及魚槍查驗證予林孟群，並向
    之表示要申請執照等情，亦經被告坦承在卷，並經證人林孟
    群於原審證述明確（原審簡字卷第92頁、原審卷第43頁），
    復有免用統一發票收據、購買魚槍紀錄明細附卷可稽。另扣
    案之如主文所示之魚槍5 支及林孟群所購買該支扣案之魚槍
    ，經送鑑定後，認均係市售魚槍，以橡皮彈力為發射動力，
    機械性能良好，可發射隨附之金屬箭，均認具殺傷力等情，
    有內政部警政署刑事警察局93年2 月9 日刑鑑字第09202299
    80號、93年2 月25日刑鑑字第0930021361號槍彈鑑定書在卷
    可按（偵查卷第14至24頁、第50頁所示不起訴處分書所示內
    容）。被告確有於上開時地販賣槍砲彈藥刀械管制條例所稱
    「魚槍」之事實，足堪認定。
  (二)按經核准產製或進口魚槍之廠商，於每案生產或進口前，應
    將數量、型號、型錄報請內政部許可後，始得製造或進口；
    裝配完成或進口後，應報由當地警察局派員實施查驗後，准
    於合法經營之體育用品社、魚具店、潛水器材社等陳列、販
    賣，免申請販賣許可，內政部82年6 月8 日（82）台內警字
    第8272852 號函訂定發布之「槍彈使用許可及管理作業規定
    」第2 條第9 項定有明文（該作業規定見原審簡字卷第11頁
    ）。嗣「槍砲彈藥刀械許可及管理辦法」於91 年10 月2 日
    發布施行，該辦法第3 條第1 項規定，機關、學校、團體、
    人民或廠商，本辦法規定購置使用、製造或販賣本條例（指
    槍砲彈藥刀械管制條例）第4 條第1 項第1 款、第2 款所定
    槍砲、彈藥，應向中央主管機關申請許可，嗣經原審向內政
    部函詢，內政部覆稱：「槍砲彈藥刀械許可及管理辦法」於
    91年10月2 日施行，原函發之「槍彈使用許可及管理作業規
    定」即不再適用，有關「魚槍」之陳列、販賣，應依上開辦
    法第3 條第1 項規定，是以，經合法營業登記經營相關營業
    項目之體育用品社、魚具店及潛水器材社等商店陳列、販賣
    經查驗發證之合法魚槍，仍應向中央主管機關申請許可，有
    內政部93年10月5 日內授警字第0930077043號函在卷為憑。
    本件被告於91年10月2 日上開「槍砲彈藥刀械許可及管理辦
    法」發布施行後，並未即時依該管理辦法規定向中央主管機
    關申請陳列、販賣之許可，及至94年4 月29日始提出申請，
    並已經內政部同意經營魚槍零售業在案，此情亦為被告是認
    在卷，並有被告庭呈之內政部94年5 月5 日內授警字第
    09401005 59 號書函附卷可稽，足徵被告於上開「槍砲彈藥
    刀械許可及管理辦法」於91年10月2 日發布施行後，未經申
    請陳列、販賣許可，仍在所經營之「海洋行」陳列、販賣扣
    案之魚槍，且已於92年5 月24日以售價2,600 元將槍枝號碼
    E20292號魚槍販售給林孟群，已如前述，自已違反上開管理
    辦法之規定。事證明確，被告犯行洵堪認定。
  (三)茲應審酌者為被告是否知悉於上開管理辦法發布施行後，陳
    列、販賣魚槍需事先申請許可？經查：被告於92年5 月24日
    販售魚槍與林孟群時，仍依舊法（即前揭作業規定），開立
    收據，並交付魚槍查驗證，同時向購買魚槍者表示要申請執
    照，已詳述如前，若被告於上開「槍砲彈藥刀械許可及管理
    辦法」發布施行後，即知販賣經查驗發證之合法魚槍，需向
    中央主管機關申請許可，則被告為避免違法販賣魚槍犯行被
    發現，其故予隱匿已有不及，豈有製作收據、購買魚槍紀錄
    明細等憑證，並向購買魚槍者表示需持收據、魚槍查驗證向
    警局申請許可之可能，參以內政部警政署雖於92年5 月14日
    以警署保字第0920054218號函知所屬各縣市警察局，對轄區
    販賣魚槍之合法營業登記經營相關營業項目之體育用品社、
    魚具店、潛水器材社等公司、商店加強宣導，該函文經高雄
    縣政府警察局於92年5 月16日以高縣警保民字第0920021600
    號函轉知林園分局，再由林園分局將該函文影印轉交各派出
    所宣導，但林園分局港埔派出所並未即時派員對轄區內之「
    海洋行」進行宣導，遲至92年11月中旬某日，始由林園分局
    警員洪明煌、港埔派出所警員陳革禎至「海洋行」進行宣導
    ，當時被告表示不知情之事實，業據證人洪明煌、陳革禎警
    員於原審證陳屬實（原審卷第46頁以下、第50頁以下）。可
    知內政部警政署、高雄縣政府警察局雖於被告販賣魚槍予林
    孟群之前，即發函要求各分局加強宣導販賣魚槍應另經許可
    ，但林園分局所屬港埔派出所卻遲至92年11月中旬某日，始
    對轄區被告經營之「海洋行」進行宣導，足徵被告販賣魚槍
    予林孟群之前，應不知販賣魚槍應另經許可甚明。被告前開
    所辯，尚非無據。
三、被告未依規定申請許可，於所經營之「海洋行」陳列、販賣
    魚槍，核其所為，係違反槍砲彈藥刀械管制條例第9 條第1
    項之未經許可販賣魚槍罪。被告於販賣魚槍前後，陳列、持
    有魚槍之行為，應為販賣魚槍之行為所吸收，故不再論以未
    經許可意圖販賣而陳列魚槍罪、未經許可持有魚槍罪。按刑
    法第16條規定，不得因不知法律而免除刑事責任。但按其情
    節得減輕其刑。如自信其行為為法律所許可而有正當理由者
    ，得免除其刑；究有無該條所定情形而合於得免除其刑者，
    係以行為人欠缺違法性之認識，即以無違法性之認識為前提
    ，且其自信在客觀上有正當理由，即依一般觀念，通常人不
    免有此誤認而信為正當，亦即其欠缺違法性認識已達於不可
    避免之程度者，始足當之，如其欠缺未達於此程度，其可非
    難性係低於通常，則僅得減輕其刑（最高法院88年台上字第
    5658號判決例參照）。被告對於「槍砲彈藥刀械許可及管理
    辦法」於91年10月2 日發布施行，原「槍彈使用許可及管理
    作業規定」即不再適用，而依前揭「槍砲彈藥刀械許可及管
    理辦法」規定，合法經營之魚具店陳列、販賣經查驗發證之
    合法魚槍，應向中央主管機關申請許可乙情事先並不知情，
    已如前述。按72年6 月27日公布施行之槍砲彈藥刀械管制條
    例第5 條即已有：槍砲、彈藥非經中央主管機關許可，不得
    製造、販賣、運輸、持有、寄藏或陳列之明文，該條例歷經
    多次修正，此部分規定均未經修正，而中央主管機關內政部
    亦依此規定，先於82年6 月8 日發布「槍彈使用許可及管理
    作業規定」，該作業規定第2 條第9 項明文規定，合法經營
    之魚具店陳列、販賣經查驗發證之合法魚槍，免申請販賣許
    可，況此作業規定已行之多年，相關業者均已知之甚詳。惟
    內政部竟於91年10月2 日發布前揭「槍砲彈藥刀械許可及管
    理辦法」，於該管理辦法第3 條明定購置使用、製造、販賣
    各類槍砲（包含魚槍）、彈藥，應申請許可，與先前免申請
    許可之規定迥然有異，且前揭「槍彈使用許可及管理作業規
    定」即不再適用，事出突然，因此為行政命令，若未於發布
    前後廣為宣導，實難期待業者主動查知。是以內政部警政署
    於「槍砲彈藥刀械許可及管理辦法」發布施行後7 個月之久
    ，始發函通知各縣市警察局對轄區陳列、販賣魚槍之合法業
    者加強宣導，此有內政部警政署92年5 月14日警署保字第
    0920054218號函附卷可查。雖高雄縣警察局於接獲上述警政
    署之函文後，即於92年5 月16日即以高縣警保民字第092002
    1600號轉知所屬各分局，本案轄區高雄縣政府警察局林園分
    局於92年5 月20日收文後，亦於92年5 月24日即簽辦影發各
    派出所加強宣導，惟本案轄區港埔派出所未立即宣導，遲至
    92年11月間始前往宣導，亦有林園分局93年12月12日林警保
    民字第0930 016580 號函在卷為憑，佐以轄區派出所警員陳
    革禎前往「海洋行」宣導時，被告提出營業登記證，警員告
    知需有執照始能販賣，被告加以詢問，警員回稱這不是他的
    業務範圍，如有問題去問分局洪警員等情，亦經證人陳革禎
    於原審證述明確（原審卷第88頁），經核與被告當日庭訊所
    述情形相符（原審卷第89頁），及林孟群向被告購買魚槍後
    ，於92年8 月間向屏東縣警察局申請購置魚槍許可，屏東縣
    警察局將此申請案函陳內政部警政署，並已經內政部審查核
    准乙情，有內政部92年8 月18日內授警字第0920076097號函
    在卷可佐（警卷第14頁），然林孟群於92年8 月間提出申請
    購置魚槍許可之時，已在警政署92年5 月14日函知各縣市警
    察局進行宣導之後，衡情屏東縣警察局應已知情此購買魚槍
    行為違反規定，竟仍將此申請案函陳內政部警政署，未即時
    依法取締，直至92年11月24日始持搜索票前往林孟群住處搜
    索查扣。綜上情事，足徵在本件未經許可販賣魚槍案發生之
    前，警察機關對於內政部91年10月2 日發布施行之「槍砲彈
    藥刀械許可及管理辦法」相關規定並不全然知情甚明。故綜
    合上開論證，中央主管機關依槍砲彈藥刀械管制條例第5條
    規定之立法意旨，發布「槍彈使用許可及管理作業規定」，
    明定經查驗發證之合法魚槍，准予合法經營之魚具店陳列、
    販賣，免申請販賣許可在先，且該作業規定已施行近10年之
    久，中央主管機關卻突然發布前揭新管理辦法，規定販賣魚
    槍業者需申請販賣許可，舊作業規定不再適用，並遲至新管
    理辦法發布後7 月之久，始發函各縣市警察局對合法業者加
    強宣導，足見本案轄區高雄縣政府警察局林園分局港埔派出
    所員警於92年5 月24日收知該函文前，並不知舊作業規定已
    不再適用，甚至於對業者進行宣導，經業者查問時，員警對
    於上述新管理辦法亦全然不知，至為明確。而被告自74年起
    即已合法經營魚具店，之前販賣魚槍本無須申請許可，已如
    前述，雖謂被告係販賣魚槍業者，理應隨時查詢相關法規，
    以免觸法，惟依前述，相關主管機關，不論中央或地方，
    對於本案有關法令尚且一知半解，何忍時時刻刻強要業者對
    於相關法令之更易進行瞭解？故本院認被告本於所知，堅信
    其販賣魚槍並無須申請販賣許可，客觀上具有正當之理由，
    揆諸前揭判例意旨，爰依刑法第16條但書後段規定，諭知免
    刑之判決。
四、原審據以論處被告罪刑，固非無見。惟查：被告所為符合刑
    法第16條但書後段規定，應為免刑之判決，已詳述如前，原
    判決認被告所為難認有正當理由，僅予以減輕其刑，容有未
    洽。被告執此事由上訴，指摘原判決不當，為有理由，自應
    由本院將原判決撤銷，諭知免刑之判決。扣案如主文欄所示
    之魚槍5 支，係屬槍砲彈藥刀械管制條例第4 條第1 項第1
    款所定之槍砲，依同條例第5 條規定，未經許可不得販賣、
    持有，為違禁物，爰併依刑法第38條第1 項第1 款宣告沒收
    ；另被告販賣予林孟群之魚槍1 支，並非本案查扣之物，且
    業經臺灣屏東地方法院以93年度聲字第330 號裁定宣告沒收
    ，且經執行沒收在案，有該裁定及臺灣高等法院被告全國前
    案紀錄表（林孟群部分）可稽，爰不宣告沒收之。
五、公訴意旨認：被告自82年起，即未經許可，向大順潛水公司
    購買魚槍，販售與不特定人藉以牟利等語。經查：此部分事
    實雖經被告坦承在卷，惟查依82年6 月8 日內政部發布之「
    槍彈使用許可及管理作業規定」第2 條第9 項規定，經核准
    產製魚槍之廠商，經報由當地警察局派員實施查驗後，准於
    合法經營之魚具店陳列、販賣，免申請販賣許可，已如前述
    ，則被告於91年10月2 日「槍砲彈藥刀械許可及管理辦法」
    發布施行前，縱有販入或販出魚槍之行為，因當時法令規定
    ，被告經營之魚具店已經營利事業登記，為合法經營之魚具
    店，其販賣魚槍，無須申請許可，故此部分行為並無不法；
    另依卷附購買魚槍紀錄明細所示（警卷第18頁），被告雖於
    92年5 月17日另販賣魚槍1 支予潘坤正，惟查該魚槍並未扣
    案，無法鑑定其有無殺傷力，故此部分亦無直接證據足以證
    明。此外，除前揭經本院認定有罪部分外，本院查無其他積
    極證據可以證明被告尚涉有其他販賣魚槍犯行。本應為無罪
    之判決，惟因此部分與前揭有罪部分有連續販之裁判上一罪
    關係，故不另為無罪判決之諭知。
據上論結，應依刑事訴訟法第369 條第1 項前段、第364 條、第
299 條第1 項但書，槍砲彈藥刀械管制條例第9 條第1 項，刑法
第11條前段、第16條但書後段、第38條第1 項第1 款，判決如主
文。
本案經檢察官陳國全到庭執行職務。
中　　華　　民　　國　　94　　年　　5 　　月　　25　　日
                  刑事第七庭  審判長法  官   莊飛宗
                                    法  官   曾逸誠
                                    法  官   黃三友
以上正本證明與原本無異。
不得上訴。
中　　華　　民　　國　　94　　年　　5 　　月　　25　　日
　　　　　　　　　　　　　　　　　　書記官   黃玉珠
附錄本案論罪科刑法條全文：
槍砲彈藥刀械管制條例第9條第1項：
　未經許可，製造、販賣、轉讓、出租或出借魚槍者，處1 年以
  下有期徒刑、拘役或新台幣50萬元以下罰金。
